【裁判字號】    97,易,256
【裁判日期】    970530
【裁判案由】    詐欺
【裁判全文】
臺灣基隆地方法院刑事判決               97年度易字第256號
公  訴  人  臺灣基隆地方法院檢察署檢察官
被      告  丙○○
上列被告因詐欺案件，經檢察官提起公訴（97年度偵字第912 、
1186號），本院判決如下：
    主  文
丙○○所犯如附表一「所犯罪名」欄所示之罪，各處刑如附表一
「宣告刑」欄所示，應執行有期徒刑拾月；扣案之行動電話貳支
，均沒收之。
被訴詐騙丁○○部分，無罪。
    事  實
一、丙○○於民國96年11月間某日，經由網路認識真實姓名、年
    籍不詳，綽號「阿順」之成年男子，明知「阿順」及真實姓
    名、年籍不詳，綽號「小雅」之成年女子均為詐騙集團成員
    ，竟因缺錢花用，與「阿順」、「小雅」及身分不詳之人基
    於意圖為自己不法所有之犯意聯絡，由身分不詳之人分別於
    如附表一「詐騙行為」欄所示之時間，以該欄所示之方式詐
    騙李柏超等人，使李柏超等人陷於錯誤，交付如附表一所示
    之財物，並依指示將如附表一「銀行帳戶及卡號」欄所示所
    示之提款卡交付予身分不詳之人，再由「阿順」以撥打電話
    及寄發行動電話簡訊方式，指示丙○○前往臺北縣汐止、五
    股或三重市之空軍一號車站等指定地點，領取內裝有提款卡
    等物之包裹，丙○○復依據「阿順」告知之密碼，前往自動
    提款機測試提款卡，確認提款卡可供使用後，將測試結果告
    知「阿順」，待被害人遭受詐騙將款項匯入該等帳戶後，丙○○即依指示領取款項，扣除應分得之報酬後，將所餘金錢
    匯入「阿順」指定之帳戶內，丙○○可獲取每月新台幣（下
    同）3 至4 萬元之報酬，嗣於97年2 月25日下午2 時30分許
    ，在臺北市文山區○○○路與興隆路交叉口，因形跡可疑為
    警盤查，於丙○○之皮包內查獲如附表二所示之提款卡9 張
    及丙○○所有供與「阿順」聯絡前開事宜之行動電話2 支（
    行動電話內分別含門號0000000000、0000000000號SIM 卡各
    1 張），始悉上情。
二、案經臺北市政府警察局文山第二分局報請臺灣基隆地方法院
    檢察署檢察官偵查起訴。
    理  由
甲、有罪部分
壹、證據能力方面
一、按被告以外之人於審判外之言詞或書面陳述，除法律有規定
    者外，不得作為證據；惟被告以外之人於審判外之陳述，經
    當事人於審判程序同意作為證據，法院審酌該言詞陳述或書
    面陳述作成時之情況，認為適當者，亦得為證據；當事人、
    代理人或辯護人於法院調查證據時，知有刑事訴訟法第159
    條第1 項不得為證據之情形，而未於言詞辯論終結前聲明異
    議者，視為有前項之同意，刑事訴訟法第159 條第1 項及第
    159 條之5 分別定有明文。本件證人李柏超、乙○○、壬○○、己○○及戊○○於警詢及檢察事務官詢問時所為之陳述
    ，雖為被告丙○○以外之人於審判外之言詞陳述，然經本院
    於審判程序提示予被告並告以要旨，經被告表示無意見，且
    未聲明異議，又本院審酌證人李柏超、乙○○、壬○○、己○○及戊○○警詢及訊問筆錄之記載，並無不正取供之情事
    ，是就該審判外言詞陳述作成時之情況，應認為適當，依前
    揭法條意旨，得援為本案證據。
二、次按通訊監察錄音之譯文，僅屬依據監聽錄音結果予以翻譯
    之文字，固具文書證據之外觀，但實際上仍應認監聽所得之
    錄音帶或光碟，始屬調查犯罪所得之證物，此乃刑事訴訟法
    第165 條之1 第2 項所稱之證物，如其蒐證程序合法，並經
    合法調查，自具證據能力，故檢察官如提出通訊監察錄音之
    譯文為其證據方法，實乃以其監聽所得之錄音帶或光碟，為
    調查犯罪所得之證物，法院本應依刑事訴訟法第165 條之1
    所列之方法調查，以判斷該錄音帶或光碟是否與通訊監察錄
    音之譯文相符，而監聽錄音製作之譯文，雖通常為偵查犯罪
    機關單方面製作，然若被告或訴訟關係人對其真實性並無爭
    執，經法院於審判期日提示譯文供當事人辨認、表示意見並
    為辯論者，程序自屬適法（最高法院95年度台上字第295 號
    、94年度台上字第4665號判決可資參照）。本件對於被告使
    用門號0000000000號行動電話施以通訊監察，事前已經臺灣
    彰化地方法院依法核發通訊監察書，此有臺灣彰化地方法院
    通訊監察書及電話附表在卷可參（見臺灣基隆地方法院檢察
    署97年度偵字第912 號偵查卷第148 頁），程序未見違法情
    事，又警方依監聽錄音所製作之監聽譯文，經本院提示予被
    告，其對於譯文之真實性並無爭執，依上開說明，本案卷內
    相關監聽譯文應有證據能力。
貳、事實認定方面
    上開事實，業據被告於警詢、偵查及本院審理時坦承不諱，
    並有如附表一「證據」欄所示之證據在卷可稽，復有被告使
    用門號00000000000 號行動電話之監聽譯文附卷供參（見前
    開偵查卷第149 至162 頁），另有扣案行動電話2 支及如附
    表二編號1 至7 所示之提款卡7 張可佐，足認被告之自白與
    事實相符，事證明確，被告之犯行應堪認定。
、法律適用方面
一、核被告所為，係犯刑法第339 條第1 項之詐欺取財罪。
二、按共同實施犯罪行為之人，在合同意思範圍以內，各自分擔
    犯罪行為之一部，相互利用他人之行為，以達其犯罪之目的
    者，即應對於全部所發生之結果，共同負責；又以自己犯罪
    之意思而參與，其所參與者雖非犯罪構成要件之行為，仍無
    解於共同正犯之罪責（最高法院28年上字第3110號及66年台
    上字第2527號判例可資參照）。本件被告對於「阿順」、「
    小雅」等人係詐騙集團成員一節已有認識，為圖賺取不法利
    得，同意擔任依指示領取提款卡、測試提款卡及提領款項等
    工作，亦即被告與「阿順」、「小雅」及身分不詳之人間，
    就前開詐欺取財犯行，互有犯意聯絡，而推由被告負責前開
    工作，而共同分擔犯罪行為，縱使被告未親自對於如附表一
    所示之被害人為詐騙行為，參酌上開所述，被告仍應就本件
    各次詐欺取財之犯行，與「阿順」、「小雅」及身分不詳之
    人論以共同正犯而共同負責。
三、被告與「阿順」等人所犯如附表一所示各次詐欺取財犯行，
    時間互異，且侵害之財產法益分屬不同人所有，應予分論併
    罰。
四、爰審酌被告正值年輕力壯之際，不思循正當工作途徑獲取生
    活所需，竟為圖不法利得，依「阿順」指示為前開犯罪行為
    ，導致被害人受有財產上之損失，法治觀念已有偏差，且被
    告參與詐騙集團之時間非短，所獲不法利得之金額非微，並
    助長詐騙集團犯罪，實不宜輕縱，惟被告於警詢、偵查及本
    院審理時均坦承犯行，並表悔悟，犯後態度尚屬良好，又其
    前無犯罪紀錄等一切情狀，分別量處如附表一「宣告刑」欄
    所示之罪，並依法定其應執行之刑。
五、扣案之行動電話2 支，均為被告所有供其與「阿順」、「小
    雅」等人連絡本件詐欺取財犯罪所用之物，業據被告供陳無
    誤，復有監聽譯文在卷供參，均應宣告沒收之；至於扣案行
    動電話內所含門號0000000000號及0000000000號SIM 卡各1
    張，分別係林連生及LERIOS ARNOLD JR COR向遠傳電信股份
    有限公司及中華電信股份有限公司申辦使用而取得，自啟用
    日後，即屬用戶林連生及LERIOS ARNOLD JR COR所有，該等
    門號於終止或解除契約時無須繳回等情，此有通訊監察電話
    基本資料、中華電信股份有限公司門號申辦人查詢結果、遠
    傳電信股份有限公司96年3 月27日遠傳（業服）字第096103
    05517 號函及中華電信股份有限公司96年4 月12日行客二警
    （96）字第0109號函供參（見前開偵查卷第167 頁，本院卷
    ），亦即該等SIM 卡均非被告所有之物，即無從宣告沒收。
六、至於起訴書附表一固記載被告持有李永豪所有如附表二編號
    9 所示之提款卡等語，另辛○○、庚○○等人亦於警詢時證
    稱因遭受詐騙集團之詐騙，將金錢匯入如附表二所示之帳戶
    內等情，惟因現行刑法已刪除連續犯之規定，詐騙集團對於
    不同人實施詐騙行為，使不同被害人陷於錯誤而交付財物者
    ，因侵害之財產法益分屬不同人所有，故應就詐騙集團所為
    各次詐騙行為分別論以一罪，而本件起訴書既未將李永豪及
    辛○○、庚○○等人列為遭詐騙之被害人，亦即此部分未據
    起訴，本院即無從予以審理，併此敘明。
乙、無罪部分
壹、公訴意旨略以：被告與「阿順」及不詳姓名、年籍之成年女
    子，基於意圖為自己不法所有之犯意聯絡，由詐騙集團成員
    詐騙丁○○後，取得丁○○在上海商業銀行汐止分行開設帳
    號00000000000000號帳戶之提款卡1 張（提款卡號碼為0000
    000000000000號），由被告依指示領取該提款卡後，再前往
    自動櫃員機測試該提款卡可否正常使用，因認被告涉犯刑法
    第339 條第1 項之詐欺取財罪等情。
貳、按犯罪事實應依證據認定之，無證據不得認定犯罪事實；又
    按不能證明被告犯罪者，應諭知無罪之判決，刑事訴訟法第
    154 條第2 項、第301 條第1 項分別定有明文。復按事實之
    認定，應憑證據，如未能發現相當證據，或證據不足以證明
    ，自不能以推測或擬制之方法，為裁判基礎；且認定不利於
    被告之事實須依積極證據，苟積極證據不足為不利於被告事
    實之認定時，即應為有利於被告之認定；另認定犯罪事實所
    憑之證據，雖不以直接證據為限，間接證據亦包括在內，然
    而無論直接證據或間接證據，其為訴訟上之證明，須於通常
    一般之人均不致有所懷疑，而得確信其為真實之程度者，始
    得據為有罪之認定，倘其證明尚未達到此一程度，而有合理
    之懷疑存在，無從使事實審法院得為有罪之確信時，即應由
    法院為諭知被告無罪之判決（最高法院40年台上字第86號、
    30年上字第816 號、76年台上字第4986號分別著有判例可資
    參照）。
、檢察官起訴被告就此部分涉犯詐欺取財罪嫌，係以被告之自
    白、證人丁○○之證述、被告使用0000000000、0000000000
    號行動電話簡訊翻拍照片各1 張及扣案如附表二編號8 所示
    之提款卡1 張為其論據。
肆、訊據被告固坦承與「阿順」、「小雅」等詐騙集團成員，基
    於意圖為自己不法所有之犯意聯絡，由其依指示領取丁○○
    所有上開帳戶之提款卡，並前往自動提款機測試該張提款卡
    之功能，又其於前開時、地為警查獲時，確持有該張提款卡
    等情，惟查，證人丁○○於警詢、檢察事務官詢問及本院審
    理時均證稱上開帳戶為其所有，其於97年2 月18日在新莊市
    ○○路之自動提款機提領1,000 元後，將該張提款卡放置於
    皮包中，至97年2 月25日經警通知該帳戶內有非法資金流動
    時，始發現該張提款卡遺失，非因遭受詐騙而將該張提款卡
    交付他人等情（見前開偵查卷第21至23、217 至218 頁，本
    院97年5 月16日審判筆錄第3 至5 頁），果若丁○○確係遭
    受詐騙集團之詐騙，始交付前開提款卡，衡情，丁○○應無
    刻意隱瞞被害情事而謊稱遺失之必要，是堪信丁○○應非遭
    受詐騙而將前開提款卡交付予不詳人士；另被告使用前開行
    動電話中固有指示被告領取該張提款卡之簡訊，且被告為警
    查獲時，確持有該張提款卡，惟此等證據僅足以證明被告持
    有該張提款卡之事實，尚無從證明丁○○係因遭詐騙而交付
    該張提款卡，因被告取得該提款卡之來源，並非必然係因丁○○遭受詐騙，故無從僅以被告持有該張提款卡一節，逕行
    推論丁○○係遭「阿順」等詐騙集團成員之詐騙而交付該提
    款卡，並認被告應就此部分應負擔詐欺取財之責任，此外，
    復無其他積極證據足證被告對於丁○○有何詐欺取財之犯行
    ，應認其犯罪不能證明；又因詐騙集團對於各次詐騙行為應
    予分論併罰，已如前述，亦即縱使被告經起訴詐騙丁○○之
    犯行成立犯罪，與如附表一所示各次詐騙行為仍無實質上或
    裁判上一罪關係，故應就此部分單獨諭知無罪之判決。至於
    被告取得如附表二編號8 所示提款卡之原因，究係他人竊取
    後交付被告收受，或係他人拾獲後交付被告收受，均屬被告
    是否另行涉犯收受贓物罪嫌之問題，因與本案起訴詐欺取財
    之基本社會事實非屬同一，本院即無從予以審究，附此敘明
    。
據上論斷，應依刑事訴訟法第299 條第1 項前段、第301 條第1
項前段，刑法第28條、第339 條第1 項、第38條第1 項第2 款、
第51條第5 款，刑法施行法第1 條之1 ，判決如主文。
本案經檢察官甲○○到庭執行職務。
中    華    民    國    97    年    5     月    30    日
                  刑事第二庭審判長法    官  楊皓清
                                  法    官  王慧惠
                                  法    官  邰婉玲
以上正本證明與原本無異。
如不服本判決應於收受本判決後10日內向本院提出上訴書狀，其
未敘述上訴理由者，並得於提起上訴後10日內向本院補提理由書
狀（均須按他造當事人之人數附繕本）「切勿逕送上級法院」。
中    華    民    國    97    年    5     月    30    日
                                  書 記 官  彭筠凱
附錄所犯法條：
中華民國刑法第339條第1項
（普通詐欺罪）
意圖為自己或第三人不法之所有，以詐術使人將本人或第三人之
物交付者，處5年以下有期徒刑、拘役或科或併科1千元以下罰金
。
【附表一】
┌──┬───┬─────────────┬───────────┬────────┬────┬─────┐
│編號│被害人│         詐騙行為         │   銀行帳戶及卡號     │      證據      │所犯罪名│  宣告刑  │
├──┼───┼─────────────┼───────────┼────────┼────┼─────┤
│ １ │李柏超│李柏超於96年12月中旬某日，│鶯歌永昌郵局          │1.被告丙○○之自│丙○○共│處有期徒刑│
│    │      │透過網路認識身分不詳之女子│帳號：00000000000000  │  白：          │同意圖為│伍月；扣案│
│    │      │，並與該女子相約當天在桃園│                      │(1)警詢（96年度偵│自己不法│之行動電話│
│    │      │火車站前見面，李柏超於約定│                      │  字第912 號卷第│之所有，│貳支，均沒│
│    │      │時間抵達後，該女子即撥打電│                      │  15至18頁）    │以詐術使│收之。    │
│    │      │話予李柏超，表示為確認李柏│                      │(2)檢察事務官詢問│人將本人│          │
│    │      │超非警察人員，須在自動提款│                      │  （同上偵卷第  │之物交付│          │
│    │      │機內輸入密碼以確認身分等語│                      │  134 至135 頁）│。      │          │
│    │      │，使李柏超陷於錯誤，依指示│                      │(3)庭訊（本院97年│        │          │
│    │      │操作自動提款機，將9,000 元│                      │  度聲羈字第20號│        │          │
│    │      │（起訴書誤載為5,000 元）匯│                      │  卷第4 至7 頁、│        │          │
│    │      │入其他帳戶，經李柏超詢問後│                      │  本院97年4 月23│        │          │
│    │      │，該女子即稱係因密碼有誤，│                      │  日訊問筆錄第2 │        │          │
│    │      │導致操作錯誤，李柏超須交付│                      │  至5 頁、準備程│        │          │
│    │      │提款卡以解除設定等語，李柏│                      │  序筆錄第2 頁、│        │          │
│    │      │超信以為真，遂於96年12月18│                      │  審判筆錄第12頁│        │          │
│    │      │日，依指示前往桃園縣南崁空│                      │  ）            │        │          │
│    │      │軍一號車站，將其在鶯歌永昌│                      │2.證人李柏超之證│        │          │
│    │      │郵局開設右列帳戶之提款卡1 │                      │  述：          │        │          │
│    │      │張，寄送至五股空軍一號車站│                      │(1)警詢（同上偵卷│        │          │
│    │      │，之後李柏超再度接獲該女子│                      │  第197 頁）    │        │          │
│    │      │電話，該女子表示因李柏超操│                      │(2)偵訊（同上偵卷│        │          │
│    │      │作錯誤，導致機械故障，須給│                      │  第222 至223 頁│        │          │
│    │      │付1 萬1,000 元等語，致李柏│                      │  ）            │        │          │
│    │      │超陷於錯誤，於97年1 月12日│                      │3.李柏超所有鶯歌│        │          │
│    │      │（起訴書誤載為97年1 月17日│                      │  永昌郵局帳號03│        │          │
│    │      │）晚間9 時40分許，操作自動│                      │  000000000000號│        │          │
│    │      │提款機，將1 萬1,000 元匯至│                      │  帳戶郵政存簿儲│        │          │
│    │      │指定帳戶內。              │                      │  金簿影本1 張（│        │          │
│    │      │                          │                      │  同上偵卷第200 │        │          │
│    │      │                          │                      │  頁）          │        │          │
│    │      │                          │                      │4.臺北富邦銀行匯│        │          │
│    │      │                          │                      │  款明細表影本1 │        │          │
│    │      │                          │                      │  張（同上偵卷第│        │          │
│    │      │                          │                      │  201頁）       │        │          │
├──┼───┼─────────────┼───────────┼────────┼────┼─────┤
│ ２ │乙○○│乙○○於97年2 月18日晚間10│臺北富邦商業銀行汐止分│1.被告丙○○之自│丙○○共│處有期徒刑│
│    │      │時許，經由網路連結某慈善捐│行                    │  白：          │同意圖為│伍月；扣案│
│    │      │款網頁，並在該網頁填載姓名│帳號及卡號：0000000000│(1)警詢（同上偵卷│自己不法│之行動電話│
│    │      │、電話及住址等個人基本資料│141                   │  卷第15至18頁）│之所有，│貳支，均沒│
│    │      │，復於97年2 月19日凌晨前往├───────────┤(2)偵訊（同上偵卷│以詐術使│收之。    │
│    │      │臺北市○○路，操作聯邦銀行│合作金庫商業銀行玉成分│  第134 至135 頁│人將本人│          │
│    │      │設立之自動提款機，於同日凌│行                    │  ）            │之物交付│          │
│    │      │晨1 時18分許，將2,992 元（│帳號：0000000000000   │(3)庭訊（本院97年│。      │          │
│    │      │另支付手續費17元）匯入帳號│卡號：0000000000000000│  度聲羈字第20號│        │          │
│    │      │0000000000000000000 號帳戶│                      │  卷第4 至7 頁、│        │          │
│    │      │（應另由檢察官偵查），林上│                      │  本院97年4 月23│        │          │
│    │      │瑋隨即接獲一身分不詳之成年│                      │  日訊問筆錄第2 │        │          │
│    │      │男子來電，表示因乙○○匯款│                      │  至5 頁、準備程│        │          │
│    │      │錯誤，導致電腦當機，要求林│                      │  序筆錄第2 頁、│        │          │
│    │      │上瑋賠償損失及交付提款卡以│                      │  審判筆錄第12頁│        │          │
│    │      │供處理等語，使乙○○陷於錯│                      │  ）            │        │          │
│    │      │誤，於同日凌晨1 、2 時許，│                      │2.證人乙○○之證│        │          │
│    │      │在臺北市內湖花市附近，將其│                      │  述：          │        │          │
│    │      │在臺北富邦銀行汐止分行及合│                      │(1)警詢（同上偵卷│        │          │
│    │      │作金庫商業銀行玉成分行開設│                      │  第25頁）      │        │          │
│    │      │右列帳戶之提款卡各1 張，交│                      │(2)檢察事務官詢問│        │          │
│    │      │付予身分不詳之計程車司機。│                      │  （同上偵卷第  │        │          │
│    │      │                          │                      │  219 至220 頁）│        │          │
│    │      │                          │                      │3.聯邦銀行客戶交│        │          │
│    │      │                          │                      │  易明細表1 張（│        │          │
│    │      │                          │                      │  同上偵卷第59頁│        │          │
│    │      │                          │                      │  ）            │        │          │
│    │      │                          │                      │4.乙○○所有臺北│        │          │
│    │      │                          │                      │  富邦銀行提款卡│        │          │
│    │      │                          │                      │  影本1 張（同上│        │          │
│    │      │                          │                      │  偵卷第60頁）  │        │          │
│    │      │                          │                      │5.乙○○所有合作│        │          │
│    │      │                          │                      │  金庫商業銀行提│        │          │
│    │      │                          │                      │  款卡影本1 張（│        │          │
│    │      │                          │                      │  同上偵卷第61頁│        │          │
│    │      │                          │                      │  ）            │        │          │
│    │      │                          │                      │6.乙○○所有0966│        │          │
│    │      │                          │                      │  665413號行動電│        │          │
│    │      │                          │                      │  話中接獲之簡訊│        │          │
│    │      │                          │                      │  翻拍照片影本1 │        │          │
│    │      │                          │                      │  張（同上偵卷第│        │          │
│    │      │                          │                      │  100 頁）      │        │          │
│    │      │                          │                      │7.乙○○所有臺北│        │          │
│    │      │                          │                      │  富邦商業銀行帳│        │          │
│    │      │                          │                      │  號000000000041│        │          │
│    │      │                          │                      │  號帳戶交易明細│        │          │
│    │      │                          │                      │  1 張（同上偵卷│        │          │
│    │      │                          │                      │  第251 頁）    │        │          │
│    │      │                          │                      │8.臺北富邦商業銀│        │          │
│    │      │                          │                      │  行股份有限公司│        │          │
│    │      │                          │                      │  汐止分行97年4 │        │          │
│    │      │                          │                      │  月2 日北富銀汐│        │          │
│    │      │                          │                      │  字第0287號函檢│        │          │
│    │      │                          │                      │  附乙○○前開帳│        │          │
│    │      │                          │                      │  戶之開戶資料及│        │          │
│    │      │                          │                      │  交易往來明細（│        │          │
│    │      │                          │                      │  同上偵卷第282 │        │          │
│    │      │                          │                      │  至285 頁）    │        │          │
├──┼───┼─────────────┼───────────┼────────┼────┼─────┤
│ ３ │壬○○│壬○○於97年2 月20日（起訴│永和秀朗郵局          │1.被告丙○○之自│丙○○共│處有期徒刑│
│    │      │書誤載為97年2 月18日）下午│帳號：00000000000000  │  白：          │同意圖為│伍月；扣案│
│    │      │6 時許，透過網路認識真實身│                      │(1)警詢（同上偵卷│自己不法│之行動電話│
│    │      │分不詳，自稱「粉妖」之女子│                      │  卷第15至18頁）│之所有，│貳支，均沒│
│    │      │，相約在新莊市輔仁大學前見│                      │(2)偵訊（同上偵卷│以詐術使│收之。    │
│    │      │面，壬○○依約前往後，該女│                      │  第134 至135 頁│人將本人│          │
│    │      │子並未出現，另名自稱「小雅│                      │  ）            │之物交付│          │
│    │      │」之女子撥打壬○○之電話，│                      │(3)庭訊（本院97年│。      │          │
│    │      │表示為確認壬○○之身分，須│                      │  度聲羈字第20號│        │          │
│    │      │提供身分證字號、出生年月日│                      │  卷第4 至7 頁、│        │          │
│    │      │及住址等資料，並須依指示操│                      │  本院97年4 月23│        │          │
│    │      │作自動提款機等語，使壬○○│                      │  日訊問筆錄第2 │        │          │
│    │      │陷於錯誤，遂如實告知上開資│                      │  至5 頁、準備程│        │          │
│    │      │料，並依指示操作自動提款機│                      │  序筆錄第2 頁、│        │          │
│    │      │，因操作失敗，「小雅」即要│                      │  審判筆錄第12頁│        │          │
│    │      │求壬○○至附近便利商店購買│                      │  ）            │        │          │
│    │      │面額3,000 元之Skype 儲值卡│                      │2.證人壬○○之證│        │          │
│    │      │，壬○○依指示購買儲值卡後│                      │  述：          │        │          │
│    │      │，提供儲值卡序號予「小雅」│                      │(1)警詢（同上偵卷│        │          │
│    │      │，之後「小雅」告知因無法確│                      │  第31至32頁）  │        │          │
│    │      │認身分，且電腦無法作業，須│                      │(2)檢察事務官詢問│        │          │
│    │      │交付提款卡以供作業等語，楊│                      │  （同上偵卷第  │        │          │
│    │      │弘謙信以為真，即依照「小雅│                      │  220 至221 頁）│        │          │
│    │      │」以行動電話簡訊告知之方式│                      │3.壬○○所有永和│        │          │
│    │      │，在新莊市○○路與化成路口│                      │  秀朗郵局帳號24│        │          │
│    │      │之空軍一號託運站，寄送其在│                      │  0000000000000 │        │          │
│    │      │永和秀朗郵局開設右列帳戶之│                      │  號帳戶郵政存簿│        │          │
│    │      │提款卡1 張至指定地點，並以│                      │  儲金簿交易明細│        │          │
│    │      │電話告知提款卡之密碼，另由│                      │  表影本1 張（同│        │          │
│    │      │詐騙集團成員於97年2 月20日│                      │  上偵卷第63頁）│        │          │
│    │      │依據壬○○告知之密碼操作自│                      │4.壬○○所有郵政│        │          │
│    │      │動提款機，自該帳戶內提領存│                      │  儲金金融卡影本│        │          │
│    │      │款2,000 元。              │                      │  1 張（同上偵卷│        │          │
│    │      │                          │                      │  第64頁）      │        │          │
│    │      │                          │                      │5.壬○○所有0989│        │          │
│    │      │                          │                      │  334473號行動電│        │          │
│    │      │                          │                      │  話中接獲之指示│        │          │
│    │      │                          │                      │  簡訊翻拍照片影│        │          │
│    │      │                          │                      │  本2 張（同上偵│        │          │
│    │      │                          │                      │  卷第103 頁）  │        │          │
│    │      │                          │                      │6.被告丙○○使用│        │          │
│    │      │                          │                      │  0000000000號行│        │          │
│    │      │                          │                      │  動電話寄件簡訊│        │          │
│    │      │                          │                      │  翻拍照片影本1 │        │          │
│    │      │                          │                      │  張（同上偵卷第│        │          │
│    │      │                          │                      │  106 頁）      │        │          │
├──┼───┼─────────────┼───────────┼────────┼────┼─────┤
│ ４ │己○○│己○○於97年2 月間某日，透│合作金庫商業銀行新營分│1.被告丙○○之自│丙○○共│處有期徒刑│
│    │      │過網路認識真實身分不詳自稱│行                    │  白：          │同意圖為│伍月；扣案│
│    │      │「愛林」之女子，相約於97年│帳號及卡號：0000000000│(1)警詢（同上偵卷│自己不法│之行動電話│
│    │      │2 月23日下午，在臺南縣新營│337                   │  卷第15至18頁）│之所有，│貳支，均沒│
│    │      │市○○路見面，惟該女子並未│                      │(2)偵訊（同上偵卷│以詐術使│收之。    │
│    │      │出現，另名自稱「愛林」友人│                      │  第134 至135 頁│人將本人│          │
│    │      │之不詳身分女子撥打電話予張│                      │  ）            │之物交付│          │
│    │      │藝獻，要求己○○依指示操作│                      │(3)庭訊（本院97年│。      │          │
│    │      │自動提款機，以確認身分等語│                      │  度聲羈字第20號│        │          │
│    │      │，使己○○陷於錯誤，於同日│                      │  卷第4 至7 頁、│        │          │
│    │      │下午4 時46分、50分及54分許│                      │  本院97年4 月23│        │          │
│    │      │，分別將270 元、1,234 元及│                      │  日訊問筆錄第2 │        │          │
│    │      │2 萬9,977 元匯入丁○○所有│                      │  至5 頁、準備程│        │          │
│    │      │上海商業銀行汐止分行帳號01│                      │  序筆錄第2 頁、│        │          │
│    │      │00000000000000號帳戶內，張│                      │  審判筆錄第12頁│        │          │
│    │      │藝獻發現匯出金錢後，即不願│                      │  ）            │        │          │
│    │      │繼續操作自動提款機，另名身│                      │2.證人己○○之證│        │          │
│    │      │分不詳之男子遂以電話要求張│                      │  述：          │        │          │
│    │      │藝獻交付提款卡以供作業，張│                      │(1)警詢（同上偵卷│        │          │
│    │      │藝獻信以為真，即前往空軍一│                      │  第35至36頁）  │        │          │
│    │      │號新營轉運站，將其在合作金│                      │(2)檢察事務官詢問│        │          │
│    │      │庫商業銀行新營分行開設右列│                      │  （同上偵卷第  │        │          │
│    │      │帳戶之提款卡1 張，寄至指定│                      │  221 至222 頁）│        │          │
│    │      │地點，再以電話告知該張提款│                      │3.丁○○所有上海│        │          │
│    │      │卡之密碼，另由詐騙集團成員│                      │  商業銀行452030│        │          │
│    │      │於97年2 月25日依據己○○告│                      │  0000000 號儲簿│        │          │
│    │      │知之密碼，自該帳戶提領存款│                      │  交易明細表影本│        │          │
│    │      │合計8 萬1,136 元。        │                      │  1 張（同上偵卷│        │          │
│    │      │                          │                      │  第56頁）      │        │          │
│    │      │                          │                      │4.被告丙○○使用│        │          │
│    │      │                          │                      │  0000000000號行│        │          │
│    │      │                          │                      │  動電話寄件簡訊│        │          │
│    │      │                          │                      │  翻拍照片影本1 │        │          │
│    │      │                          │                      │  張（同上偵卷第│        │          │
│    │      │                          │                      │  102 頁）      │        │          │
│    │      │                          │                      │5.被告丙○○使用│        │          │
│    │      │                          │                      │  0000000000號行│        │          │
│    │      │                          │                      │  動電話寄件簡訊│        │          │
│    │      │                          │                      │  翻拍照片影本1 │        │          │
│    │      │                          │                      │  張（同上偵卷第│        │          │
│    │      │                          │                      │  104 頁）      │        │          │
│    │      │                          │                      │6.己○○所有合作│        │          │
│    │      │                          │                      │  金庫商業銀行帳│        │          │
│    │      │                          │                      │  號000000000033│        │          │
│    │      │                          │                      │  7 號帳戶交易明│        │          │
│    │      │                          │                      │  細表影本1 張（│        │          │
│    │      │                          │                      │  同上偵卷第244 │        │          │
│    │      │                          │                      │  、245 頁）    │        │          │
│    │      │                          │                      │7.合作金庫商業銀│        │          │
│    │      │                          │                      │  行新營分行97年│        │          │
│    │      │                          │                      │  3 月19日（97）│        │          │
│    │      │                          │                      │  合金營存字第09│        │          │
│    │      │                          │                      │  70000014號函檢│        │          │
│    │      │                          │                      │  附己○○前開帳│        │          │
│    │      │                          │                      │  戶之開戶資料及│        │          │
│    │      │                          │                      │  交易往來明細（│        │          │
│    │      │                          │                      │  同上偵卷第269 │        │          │
│    │      │                          │                      │  至272 頁）    │        │          │
├──┼───┼─────────────┼───────────┼────────┼────┼─────┤
│ ５ │戊○○│戊○○於97年2 月20日晚間8 │臺北富邦商業銀行      │1.被告丙○○之自│丙○○共│處有期徒刑│
│    │      │時許，透過網路認識真實身分│帳號：000000000000    │  白：          │同意圖為│伍月；扣案│
│    │      │不詳暱稱「淑琳」之女子，相│卡號：0000000000000000│(1)警詢（同上偵卷│自己不法│之行動電話│
│    │      │約見面後，另名真實身分不詳├───────────┤  卷第15至18頁）│之所有，│貳支，均沒│
│    │      │之女子以電話要求戊○○提供│玉山商業銀行臺南分行  │(2)偵訊（同上偵卷│以詐術使│收之。    │
│    │      │身分證字號、出生年月日及住│帳號：0000000000000   │  頁134 至135 頁│人將本人│          │
│    │      │址等個人資料以確認身分，孫│卡號：00000000000     │  ）            │之物交付│          │
│    │      │晨峰遂如實告知，該女子復要│                      │(3)庭訊（本院97年│。      │          │
│    │      │求戊○○操作自動提款機供確│                      │  度聲羈字第20號│        │          │
│    │      │認身分，戊○○依指示操作後│                      │  卷第4 至7 頁、│        │          │
│    │      │，該女子又稱須交付提款卡以│                      │  本院97年4 月23│        │          │
│    │      │取消設定，並指示戊○○購買│                      │  日訊問筆錄第2 │        │          │
│    │      │面額2,000 元之電話卡2 張等│                      │  至5 頁、準備程│        │          │
│    │      │語，使戊○○陷於錯誤，遂依│                      │  序筆錄第2 頁、│        │          │
│    │      │指示將電話卡2 張連同其在臺│                      │  審判筆錄第12頁│        │          │
│    │      │北富邦商業銀行及玉山商業銀│                      │  ）            │        │          │
│    │      │行臺南分行開設右列帳戶之提│                      │2.證人戊○○之證│        │          │
│    │      │款卡各1 張寄予該女子。    │                      │  述：          │        │          │
│    │      │                          │                      │(1)警詢（同上偵卷│        │          │
│    │      │                          │                      │  第28頁）      │        │          │
│    │      │                          │                      │(2)檢察事務官詢問│        │          │
│    │      │                          │                      │  （同上偵卷第  │        │          │
│    │      │                          │                      │  225 至226 頁）│        │          │
│    │      │                          │                      │3.戊○○所有臺北│        │          │
│    │      │                          │                      │  富邦商業銀行提│        │          │
│    │      │                          │                      │  款卡影本1 張（│        │          │
│    │      │                          │                      │  同上偵卷第62頁│        │          │
│    │      │                          │                      │  ）            │        │          │
│    │      │                          │                      │4.戊○○所有玉山│        │          │
│    │      │                          │                      │  商業銀行提款卡│        │          │
│    │      │                          │                      │  影本1 張（同上│        │          │
│    │      │                          │                      │  上偵卷第62頁）│        │          │
│    │      │                          │                      │5.被告丙○○使用│        │          │
│    │      │                          │                      │  0000000000號行│        │          │
│    │      │                          │                      │  動電話寄件簡訊│        │          │
│    │      │                          │                      │  翻拍照片影本1 │        │          │
│    │      │                          │                      │  （同上偵卷第  │        │          │
│    │      │                          │                      │  102 頁）      │        │          │
│    │      │                          │                      │6.被告丙○○使用│        │          │
│    │      │                          │                      │  0000000000號行│        │          │
│    │      │                          │                      │  動電話寄件簡訊│        │          │
│    │      │                          │                      │  翻拍照片影本2 │        │          │
│    │      │                          │                      │  張（同上偵卷第│        │          │
│    │      │                          │                      │  105 頁）      │        │          │
│    │      │                          │                      │7.玉山商業銀行臺│        │          │
│    │      │                          │                      │  南分行97年4 月│        │          │
│    │      │                          │                      │  2 日玉山臺南字│        │          │
│    │      │                          │                      │  第08040204號函│        │          │
│    │      │                          │                      │  檢附戊○○前開│        │          │
│    │      │                          │                      │  帳戶之開戶資料│        │          │
│    │      │                          │                      │  （同上偵卷第  │        │          │
│    │      │                          │                      │  279 至281 頁）│        │          │
└──┴───┴─────────────┴───────────┴────────┴────┴─────┘
【附表二】
┌──┬────────┬─────────┬──────┬───────┐
│編號│  金融機構名稱  │    提款卡號碼    │提款卡所有人│     備註     │
├──┼────────┼─────────┼──────┼───────┤
│ １ │鶯歌永昌郵局    │00000000000000    │李柏超      │              │
├──┼────────┼─────────┼──────┼───────┤
│ ２ │臺北富邦商業銀行│000000000041      │乙○○      │              │
├──┼────────┼─────────┼──────┼───────┤
│ ３ │合作金庫商業銀行│0000000000000000  │乙○○      │              │
├──┼────────┼─────────┼──────┼───────┤
│ ４ │永和秀朗郵局    │00000000000000    │壬○○      │              │
├──┼────────┼─────────┼──────┼───────┤
│ ５ │合作金庫商業銀行│0000000000337     │己○○      │              │
├──┼────────┼─────────┼──────┼───────┤
│ ６ │臺北富邦商業銀行│0000000000000000  │戊○○      │              │
├──┼────────┼─────────┼──────┼───────┤
│ ７ │玉山商業銀行    │00000000000       │戊○○      │              │
├──┼────────┼─────────┼──────┼───────┤
│ ８ │上海商業銀行    │0000000000000000  │丁○○      │              │
├──┼────────┼─────────┼──────┼───────┤
│ ９ │彰化商業銀行    │0000000000000000  │李永豪      │此部分未據起訴│
└──┴────────┴─────────┴──────┴───────┘


司法院資訊處製作；財團法人民間司法改革基金會備份。
